【裁判字號】    89,交訴,43
【裁判日期】    890607
【裁判案由】    過失致死
【裁判全文】
臺灣雲林地方法院刑事判決                          八十九年度交訴字第四三號
    公  訴  人  臺灣雲林地方法院檢察署檢察官
    被      告  丁○○
右被告因過失致死案件，經檢察官提起公訴（八十九年度偵字第一六六一號），本院
判決如左：
    主  文
丁○○從事業務之人，因業務上之過失致人於死，處有期徒刑壹年。
    事  實
一、丁○○係車號八Ｇ─五三八號營業用砂石車之所有人，該砂石車靠行登記在宏福
    營造有限公司名下，平日駕駛該砂石車運送砂石，以駕車為其反覆執行之事務，
    係從事業務之人。民國八十九年二月二十日十三時四十五分許，丁○○駕駛車號
    八Ｇ─五三八號砂石車，沿雲林縣崙背鄉豐榮村雲一五四號公路由西往東方向行
    駛，行經與雲一○線公路之閃光號誌交岔路口時，駕駛人原應注意車前狀況，並
    隨時採取必要之安全措施；行車速度，應依標誌之規定；又駕車行經閃光黃燈交
    岔路口時，閃光黃燈表示「警告」，車輛應減速接近，注意安全，小心通過，且
    依當時雨天、日間有自然燈光、路面濕潤、無缺陷及無障礙物等客觀環境判斷，
    亦無不能注意之情事。詎丁○○疏未注意上揭規定減速慢行，並無視於當地路段
    速限為每小時四十公里，竟仍貿然以時速約五、六十公里之速度超速行駛，適有
    林昆吟騎乘車號ＪＯＱ─九九六號重型機車，後載其配偶林雷蔥，沿雲一○線公
    路由南往北方向行駛，行至該交岔路口欲左轉往雲一五四號公路時，亦疏未注意
    其支線道車輛左轉時，應暫停讓幹線道直行車先行，丁○○見狀已煞閃不及，致
    其車頭撞及林昆吟該機車左側，造成林昆吟、林雷蔥倒地，林昆吟受有頭部外傷
    、下頷骨肋骨骨折等傷害；林雷蔥受有頭部外傷等傷害。嗣丁○○肇事後，自動
    報案並向處理員警自首申告自己犯行。惟林昆吟、林雷蔥經送醫後，林昆吟於同
    日十四時死亡；林雷蔥延至同日十四時五十分死亡。
二、案經臺灣雲林地方法院檢察署檢察官相驗後自動檢舉偵查起訴。
    理  由
一、訊之被告丁○○，對於右揭時地駕車以時速約五、六十公里之速度超速行駛，不
    慎撞及被害人林昆吟機車，造成被害人林昆吟及後載之林昆吟配偶林雷蔥死亡等
    情不諱，核與丙○○即被害人林昆吟、林雷蔥之子之指訴情節相符，並有道路交
    通事故調查報告表、現場圖、及照片等物可佐。而被害人林昆吟、林雷蔥確因本
    件車禍死亡，亦經台灣雲林地方法院檢察署檢察官督同檢驗員相驗屬實，掣有驗
    斷書、相驗屍體證明書、勘驗筆錄可稽。按汽車行駛時，駕駛人應注意車前狀況
    ，並隨時採取必要之安全措施；行車速度，應依標誌規定；又駕車行經閃光黃燈
    交岔路口時，閃光黃燈表示「警告」，車輛應減速接近，注意安全，小心通過，
    道路交通安全規則第九十四條第三項、第九十三條第一項、及道路交通標誌標線
    號誌設置規則第二百十一條第一項第一款分別定有明文。本件被告駕車自應注意
    上開規定，小心駕駛謹慎為之，且依當時雨天、日間有自然燈光、路面濕潤、無
    缺陷及無障礙物等客觀環境判斷，亦無不能注意之情事。詎丁○○疏未注意上揭
    規定減速慢行，並無視於當地路段速限為每小時四十公里，竟仍貿然時速約五、
    六十公里速度超速行駛，為肇致本件事故之原因，其行為顯有過失。本件車禍事
    故責任，經送鑑定結果亦認「林昆吟駕駛重機車，由支線道駛出左轉未讓幹線道
    車先行，為肇事原因；丁○○駕駛營大貨車，行經閃光黃燈號誌交岔路口，超速
    行駛，同為肇事原因」。有臺灣省嘉雲區車輛行車事故鑑定委員會八十八年四月
    八日嘉鑑字第八九二一四號鑑定意見書附件可稽。被告上開之過失行為，與被害
    人林昆吟、林雷蔥之死亡結果間，有相當因果關係。事證明確，被告過失犯行堪
    以認定。
二、被告丁○○係車號八Ｇ─五三八號營業用砂石車之所有人，該砂石車靠行登記在
    宏福營造有限公司名下，平日駕駛該砂石車運送砂石，以駕車為其反覆執行之事
    務，係從事業務之人。核其所為，係犯刑法第二百七十六條第二項之業務過失致
    死罪行。其一過失行為，同時造成林昆吟、林雷蔥死亡，為想像競合犯，依刑法
    第五十五條規定，應從一重之業務過失致死罪處斷。被告肇事後即向雲林縣警察
    局西螺分局豐榮派出所報案，並向處理之警員自首申告犯行，已經證人甲○○即
    該派出員警證述屬實，被告對於未發覺之罪自首而受裁判，應依刑法第六十二條
    前段之規定，減輕其刑。爰審酌被告於八十八年七月十四日，甫因駕車肇事致人
    於死，經本院以業務過失致死罪判處有期徒刑六月〔本院八十八年度交訴字第五
    八號〕，現上訴未確定，有台灣雲林地方法院檢察署刑案資料查註紀錄表、本院
    被告全國前案紀錄表可稽，其於時隔半年左右，竟又再駕車致人於死，再犯本件
    業務過失致死罪行，並同時造成被害人林昆吟、林雷蔥死亡，顯見其駕駛習慣不
    佳，且為超速行駛過失所致，情節甚重，惟參酌其已與被害人家屬達成和解，已
    經被害人家屬丙○○到庭證明，並有雲林縣斗六市調解委員會調解書可按，參酌
    被害人林昆吟與有過失，被告過失程度輕重，及其犯後坦承犯行、態度尚佳等一
    切情狀，量處如主文所示之刑。
據上論斷，應依刑事訴訟法第二百九十九條第一項前段，刑法第二百七十六條第二項
、第五十五條、第六十二條前段，罰金罰鍰提高標準條例第一條前段，判決如主文。
本案經檢察官乙○○到庭執行職務。
中      華      民      國    八十九    年      六      月      七      日
                                          臺灣雲林地方法院刑事第一庭
                                                  法  官  林  秋  火
右正本證明與原本無異。
如不服本判決，應於判決送達後十日內向本院提出上訴狀( 應附繕本 )。
                                                  書記官  林  芳  杰
中      華      民      國    八十九    年      六      月      八      日
附錄論罪科刑法條：
刑法第二百七十六條
因過失致人於死者，處二年以下有期徒刑、拘役或二千元以下罰金。
從事業務之人，因業務上之過失犯前項之罪者，處五年以下有期徒刑或拘役，得
併科三千元以下罰金。


司法院資訊處製作；財團法人民間司法改革基金會備份。
